【裁判字號】    94,訴,2165
【裁判日期】    950221
【裁判案由】    誣告
【裁判全文】
臺灣桃園地方法院刑事判決              94年度訴字第2165號
公  訴  人  台灣桃園地方法院檢察署檢察官
被      告  甲○○
上列被告因誣告案件，經檢察官聲請以簡易判決處刑（94 年度
偵字第8246號），本院認不得依簡易判決處刑，適用通常訴訟程
序審理，茲判決如下：
    主      文
甲○○意圖使他人受刑事處分，向該管公務員誣告，處有期徒刑
伍月。
    事      實
一、甲○○係位於桃園縣楊梅鎮○○○路○段八二巷「國寶江山
    」社區管理委員會委員，而乙○○、丙○○則分別為該委員
    會之主任委員及總務委員（聲請書誤載為財務委員），其三
    人均為該社區之住戶。嗣因甲○○與乙○○、丙○○，對該
    社區之鐵門修繕工程事宜，意見不一，甲○○於九十三年十
    二月十九日二十一時許（聲請書誤載為同日二十時三十分許
    ），在上開社區內，乍見乙○○、丙○○二人，在上開社區
    大門口，與該社區鐵門修繕工程承包商丁○○討論鐵門施工
    細節，竟因此心生不滿，手持其所有之鐵棒一支，走至上開
    三人交談處，旋即以該鐵棒，先朝乙○○頭部敲擊（未據乙○○提出告訴），復朝丙○○接續揮擊多下，丙○○驚見此
    情，遂先出手奪下甲○○所持上開鐵棒進而與甲○○發生拉
    扯、衝突；而乙○○則始終均未還手，更未持鐵棒攻擊甲○○。甲○○持鐵棒傷害丙○○部分，丙○○告訴，經台灣桃
    園地方法院檢察署檢察官偵查後，於九十四年一月二十日，
    以九十四年度偵字第八九一號聲請簡易判決處刑，經本院審
    理後，判處甲○○有期徒刑五月，甲○○提起上訴，經本院
    合議庭撤銷原判決，仍判處甲○○有期徒刑五月確定。
二、甲○○明知係其於上開時、地，先後持鐵棒毆打乙○○、丙○○，而乙○○、丙○○遭此攻擊後，僅丙○○有出手奪取
    該鐵棒進而與甲○○發生拉扯、衝突，而乙○○則始終均未
    出手或持鐵棒攻擊甲○○，竟仍基於使乙○○受刑事處分之
    犯意，於九十四年二月二日某時許，在桃園縣楊梅鎮○○路
    附近某書店，由甲○○寫好草稿，商請該書店不知情之成年
    男子，依該草稿內容以電腦打字之方式，製作傷害告訴狀一
    份，虛構：乙○○因不滿告訴人（即指甲○○）指摘，竟於
    九十三年十二月十九日，在該社區內，持鐵管朝甲○○身體
    毆打，致甲○○受有前胸、右大腿擦傷、軀幹多處挫傷、扭
    挫傷、瘀血、腫痛、腰飲扭傷及拉傷、腰痛之傷害云云，並
    於九十四年二月十六日，提出予台灣桃園地方法院檢察署有
    偵查犯罪職權之檢察官，而向該管公務員告訴乙○○犯傷害
    罪。案經同署檢察官偵查後，發覺上開誣告犯情，而於九十
    四年四月二十九日，以九十四年度偵字第六五二八號，對乙○○、丙○○為不起訴處分；並就甲○○所涉誣告犯行自動
    檢舉分案偵查，甲○○於所誣告案件裁判確定前自白乙○○
    沒有打我，沒有出手打我，也沒有拿東西打我等情。
三、案經台灣桃園地方法院檢察署檢察官偵查後聲請簡易判決處
    刑，本院認不得以簡易判決處刑，適用通常程序審判。
    理    由
一、被告甲○○對於其有於上開時、地，由其寫好草稿，委請不
    知情之男子，製作上開刑事告訴狀，於上開時、地，向台灣
    桃園地方法院檢察署檢察官，以乙○○有於告訴狀所載時、
    地，持鐵棒對其毆打致其成傷，而對乙○○提出傷害告訴及
    乙○○沒有打伊，沒有出手打伊，亦未拿東西打伊之事實坦
    承不諱，然矢口否認有何誣告犯行，辯稱：我當時我只是拿
    鐵管要警告乙○○、丙○○不要勾結廠商，鐵棒是不小心比
    到丙○○的臉部眉頭，是丙○○把鐵棍搶起來打我的身體，
    乙○○也有推我到牆壁去，我沒有誣告乙○○云云，然經查
    ：
(一)、事實欄一之事實：
、被告於九十三年十二月二十日其被訴傷害案件警詢時陳述：
    我是國寶江山社區管委會委員，因為鐵門施工事宜，有與管
    委會主委乙○○及委員丙○○發生衝突，當時我持空心鐵棒
    ，鐵棒有碰到丙○○頭部，丙○○與我發生拉扯，雙方都有
    受傷，鐵棒現在何處我不知道等語（94偵891 ，P5）；於九
    十四年一月十八日該案檢察官訊問時陳述：我有持鐵棒毆打
    丙○○，我只是拿棍子警告丙○○，我敲丙○○頭一下等語
    （94 偵89 1 ，P13）； 於九十四年三月九日該案檢察官訊
    問時陳述：九十三年十二月十九日，在國寶江山社區的大門
    內，當時我拿六分鐵管要警告乙○○、丙○○不要勾結廠商
    等語（94他272 ，p30 ～31）；於九十四年四月四日該案本
    院訊問時陳述：當時我有拿鐵棒沒錯，我只是比劃鐵棒要警
    告丙○○而已，我比劃鐵棒時，丙○○衝過來，鐵棒打到丙○○等語（94壢簡508 ，P10 ～11）；於九十四年七月二十
    二日該案本院訊問時陳述：當天我確實有於九點多，拿著一
    支白鐵六分管，當時我只有揮而已，我是在那邊警告丙○○
    ，鐵棒有碰到丙○○的臉等語（94壢簡508 ，P23 ～24）；
    於九十四年八月十二日該案本院訊問時陳述：當時我只是輕
    輕點丙○○而已等語（94壢簡508 ，P38 、41）；於九十四
    年十月二十八日該案本院訊問時陳述：當時我帶了一根鐵棒
    ，剛好丙○○在與廠商談大門維修的事情，我不小心鐵棒碰
    到丙○○眼睛，鐵棒後來被丙○○搶去了等語（94簡上369
    ，P22 ～23）；於九十五年一月三日該案本院審理時陳述：
    當時我拿著六分鐵棒，我與丙○○吵架，比劃鐵棒時，有比
    到丙○○的臉部眉頭，所以丙○○被刮傷，然後丙○○就搶
    鐵棒，鐵棒被丙○○搶到，現場錄影帶畫面中持鐵棒之人，
    是我本人，鐵棒是我的，不見了等語（94簡上369 ，P33 ～
    47）；於九十四年五月十八日本案檢察官訊問時陳述：丙○○在大門內搶我的鐵棒，我拿鐵棒比畫時，碰到丙○○，丙○○搶走我的鐵棒打我等語（94偵8246，p6～7）； 於九十
    四年六月十日本案檢察官訊問時陳述：當天晚上我確實有去
    大門口與丙○○、乙○○、鐵工老闆理論為何要勾結，我可
    能不小心刮到丙○○等語（94偵8246，p16 ～17）；於九十
    四年九月二十一日本案本院訊問時陳述：當時丁○○、丙○○、乙○○在場，我有就拿一支鐵棒，打到丙○○的前額，
    丙○○就把我的鐵棒搶走等語（94壢簡1548，P19）； 於九
    十五年一月十九日本案本院審理時陳述：所持鐵棒是空心、
    六分管、二台尺長，我是講話時點到丙○○的頭等語；於九
    十五年二月七日本案本院審理時陳述：我於九十三年十二月
    時是擔任國寶江山委員，乙○○擔任主任委員，丙○○擔任
    財務（應係總務）委員，當時我們社區有決議要把社區門口
    鐵門更新，我的意見與乙○○、丙○○不同，當庭勘驗衝突
    現場光碟片畫面中穿外套手持鐵棒的人是我，當時我比畫鐵
    棒時，打到丙○○眼睛的旁邊等語。並經證人乙○○、丙○○及衝突當時在場之上開鐵門承包商丁○○分別於檢察官訊
    問及本院審理時證述其等於上開時、地，商談該社區大門更
    新事宜時，被告持上開鐵棒敲擊丙○○，丙○○隨即出手奪
    下被告所持之鐵棒並進而與被告發生拉扯、衝突之事實明確
    。是被告確有於上開時、地，因鐵門施工事宜與乙○○、丙○○意見不一，而持上開鐵棒，敲擊丙○○，丙○○隨即出
    手奪下被告所持之鐵棒並進而與被告發生拉扯、衝突之事實
    已堪認定。
、被告於上開時、地，除有持鐵棒敲擊丙○○外，是否亦有持
    鐵棒攻擊乙○○，且其持鐵棒敲擊乙○○、丙○○，是否均
    出於傷害之故意一節，查，證人丙○○於九十五年一月十九
    日本案本院審理時證述：我在國寶江山擔任總務委員，在討
    論鐵門更新事宜時，與被告意見有一些出入，九十三年十二
    月十九日晚上，在國寶江山大門口，被告先拿一根金屬棒打
    乙○○，我轉身後，被告又襲擊我頭部，我連續被打了二、
    三下，左眉、左臉受傷，我被打之後，轉身接住鐵棒，將被
    告推開，並且把鐵棒搶下來，我搶下鐵棒後，被告有要搶回
    去的動作，我跟被告拉扯鐵棒，鐵棒是白鐵空心的等語；證
    人乙○○於九十四年三月九日上開傷害案件檢察官訊問時證
    述：當天我和丙○○、做鐵門的人在商量鐵門裝修事宜，結
    果被告拿鐵棒先打我，再打丙○○等語（94他272 ，p32 ）
    ；於九十四年八月十二日該案本院訊問時證述：當天晚上，
    我、丙○○及廠商三人面對著大門，然後被告拿著鐵棒從後
    面衝過來，先敲我的頭，然後再敲擊丙○○，丙○○當時被
    打傷，被告攻擊丙○○很猛烈，是連續揮擊，被告是二隻手
    握著棒子，衝過來就敲，所以不是持棒子輕輕的點，我的頭
    被被告敲到腫起來等語（94壢簡508 ，P39 ～40）；於九十
    五年一月十九日本案本院審理時證述：我當時擔任國寶江山
    管理委員會主任委員，丙○○擔任總務委員，當天晚上我約
    丁○○、丙○○談鐵門更新細節，後來被告就直接從後面拿
    鐵棒先敲我的頭，敲我頭之後就接著攻擊丙○○，因為很大
    聲，所以我們反過身來，鐵棒就打到丙○○的臉，被告打我
    力道很大等語；證人丁○○於九十四年三月十八日上開傷害
    案件檢察官訊問時證述：九十三年十二月十九日晚上，我在
    國寶江山社區，與丙○○、乙○○討論施工細節及材料時，
    被告從後面衝過來，拿著鐵棒，先打乙○○，接著又打丙○○等語（94他272 ，p49 ～50）；於九十四年七月二十一日
    該案檢察官訊問時證述：當時被告拿棍子，直接打乙○○，
    之後打丙○○等語（94偵8246，p50）； 於九十四年八月十
    二日該案本院訊問時證述：當天晚上，被告是先打乙○○，
    接下來就一直敲擊丙○○，被告是二手握著鐵棒，從右邊一
    直打過來，揮了很多次，動作都很大，像揮棒球那樣的動作
    等語（94壢簡508 ，P35 ～38）；於九十五年一月十九日本
    案本院審理時證述：當天我跟主任委員及總務委員，在上址
    談論施工方式，突然被告從後面拿一根鐵棒，對著主任委員
    及總務委員的身上狂打，總務委員頭上開始流血，但是被告
    還是一直打等語，審酌其三人對於被告係於上開時、地，先
    持鐵棒朝乙○○頭部敲擊，復朝丙○○接續揮擊多下之情節
    ，除前後證述一致外，且互核相符，並經本院勘驗上開國寶
    江山社區大門監視錄影光碟結果，被告確實有於上開時、地
    ，手持鐵棒直接走向多人聚集處，隨即與該多人發生衝突等
    情，雖因距離過遠無法辨識衝突之人別及細節，然比對上開
    證人之證述，亦足認此情即係證人等所陳被告持鐵棒為上開
    攻擊行為之畫面無誤。被告雖辯稱：我沒有拿鐵棒打乙○○
    ，而鐵棒是不小心比到丙○○的臉部眉頭云云，惟依上開證
    人等之證述，除均一致證稱被告係先持鐵棒敲擊乙○○，再
    揮擊丙○○外，且對於被告揮擊乙○○、丙○○之力道均頗
    強，甚至是二手握著鐵棒，多次揮擊等情，亦證述明確，被
    告顯係持鐵棒先故意攻擊乙○○，再故意攻擊丙○○無誤。
    被告上開辯詞，係屬卸責之詞，不足採信。
、被告持鐵棒先後攻擊乙○○、丙○○後，除如前述，丙○○
    有出手奪下該鐵棒並進而與被告發生拉扯、衝突外，乙○○
    有無出手或持鐵棒攻擊被告一節，查，證人乙○○於九十四
    年三月九日上開傷害案件檢察官訊問時證述：被告拿鐵棒先
    打我，再打丙○○，我沒有還手等語（94他272 ，p32）；
    於九十五年一月十九日本案本院審理時證述：被告先敲我的
    頭，之後攻擊丙○○，我沒有反擊，我沒有打被告，只有被
    被告打，因為我認為主任委員不能跟人家發生衝突等語；證
    人丙○○於九十四年三月九日上開傷害案件檢察官訊問時證
    述：我有和被告拉扯、搶鐵棍，但乙○○沒有打被告等語（
    94他272 ，p32）； 於九十五年一月十九日本案本院審理時
    證述：被告先拿鐵棒打乙○○，後又打我，是我將鐵棒搶下
    來，乙○○沒有跟被告肢體衝突或拉扯，因為乙○○是先被
    打，後來他就退開，所以沒有衝突等語；證人丁○○於九十
    四年三月十八日上開傷害案件檢察官訊問時證述：被告拿鐵
    棒，先打乙○○，接著又打丙○○，乙○○當時有質問被告
    為何要打他們，但乙○○沒有還手等語（94他272 ，p49 ～
    50 ）； 於九十四年七月二十一日該案檢察官訊問時證述：
    我當時站在旁邊，目擊全部經過，乙○○確實沒有動手，沒
    有碰到被告等語（94偵8246，p50）； 於九十五年一月十九
    日本案本院審理時證述：當時被告對著主任委員（即乙○○
    ）及總務委員（即丙○○）的身上狂打，我確定乙○○沒有
    用棒子或手打被告，也沒有推被告，乙○○完全就是用嘴巴
    在勸架，被告打丙○○時，乙○○有把他們拉開，後來後丙○○與被告爭奪棒子，並與被告發生拉扯，被告因而跌倒，
    被告跌倒後，搶不到棍子，就跑回家，再出來時，被告太太
    也出來，被告第二次要搶棒子時，也是與丙○○衝突，乙○○完全沒有跟被告發生拉扯，也沒有去推被告等語，其三人
    對於被告持鐵棒先後攻擊乙○○、丙○○後，除丙○○有與
    被告發生拉扯、衝突外，乙○○並未出手或持鐵棒攻擊被告
    之證述，前後一致，互核相符，且此部分，亦經被告於九十
    五年二月七日本案本院審理時陳稱：乙○○沒有打我，沒有
    出手打我，也沒有拿東西打我等語明確。再詰之證人即被告
    之妻田戊○○於九十五年二月七日本案本院審理時亦證述：
    當天衝突開始發生時，我不在場，後來聽到有人吵架，我才
    過去看，看到被告、乙○○、丙○○、作鐵窗的人等人在吵
    架，當時丙○○拿鐵棒一直罵被告稱：「你幹嘛打我，你神
    經病，幹嘛打我」，我當時也對在場全部的人說：「你們幹
    嘛要這樣」，後來丙○○就拿棒子一直追被告，被告跌倒在
    花圃，我就把丙○○的鐵棒搶起來，丙○○又用腳踢被告胸
    口，我看到的這一段乙○○並沒有打被告等語，依證人田戊○○所述，顯然其係於被告持鐵棒先後攻擊乙○○、丙○○
    後始到現場，核與乙○○、丙○○、丁○○證述相符，且田
    戊○○亦明確表示，其到現場後，僅有看到丙○○與被告衝
    突，乙○○則未有何攻擊被告之行為明確。綜上足認乙○○
    於上開時、地，並未有何出手或持鐵棒攻擊被告，亦無推被
    告之行為甚明。是被告具狀向檢察官提起之上開傷害告訴，
    其中涉及乙○○部分，所指訴乙○○亦有於上開時、地，持
    鐵棒毆打被告成傷之指訴內容，顯屬杜撰無訛。
、被告於本院勘驗上開監視錄影光碟片時坦認上開監視錄影光
    碟片畫面中手持鐵棒之人為其本人，惟辯稱：之前所播放監
    視錄影畫面中，除該傷害案件第二審審理時所播放監視錄影
    畫面中手持鐵棒之人為其本人之人外，其餘均不是其本人，
    該等畫面經過剪接云云，惟綜觀上開傷害案件卷證，僅於第
    一審證物袋中放置上開監視錄影光碟一片，並無其他錄影光
    碟，查該案第二審程序中勘驗者，亦係上開放置原第一審卷
    證物袋內之監視錄影光碟，而該案第二審勘驗結果，亦與該
    案第一審訊問筆錄所載勘驗結果一致，是該案第一審、第二
    審程序中所勘驗者，係同一監視錄影光碟，已可認定。另參
    諸被告於該案第一審勘驗上開監視錄影光碟時雖辯稱：拿金
    屬棒的人不是我，我沒有該件衣服，且畫面中之地點也不對
    云云，然查上開監視錄影畫面中持金屬棒之男子確係被告，
    除經證人乙○○於該案第一審訊問時證述外，證人即被告配
    偶田戊○○亦於該案第二審審理時明確證稱：畫面中持鐵管
    之人是被告，當天被告就是穿這件衣服等語，而被告於聽聞
    證人田戊○○上開證述後，亦供承：畫面中持鐵管之人是我
    本人，這個監視畫面是對的，沒有剪接等語，是上開監視錄
    影之真正，亦可認定。
、被告先後持鐵棒攻擊乙○○、丙○○之正確時間一節，被告
    於九十四年七月二十二日上開傷害案件本院訊問時即明確陳
    稱：當天我確實有於九點多，拿著一支白鐵六分管，在那邊
    警告丙○○，鐵棒有碰到丙○○的臉等語（94壢簡508 ，P
    23～24），且經本院勘驗本件扣案之衝突現場光碟片，勘驗
    結果：九十三年十二月十九日二十一時八分二十六秒，一名
    身穿外套，手持鐵棒之人出現在畫面左方（即被告），往前
    方行進；同日二十一時八分三十五秒，該男子與其他男子發
    生衝突等情，而此畫面即是被告持鐵棒為上開攻擊行為之畫
    面，業如前述，該畫面明確紀錄被告持鐵棒出現之時間為九
    十三年十二月十九日二十一時八分二十六秒；衝突發生之時
    間為同日二十一時八分三十五秒，是被告先後持鐵棒攻擊乙○○、丙○○之正確時間，應係九十三年十二月十九日二十
    一時許甚明，台灣桃園地方法院檢察署檢察官九十四年度偵
    字第八九一號起訴書、本院九十四年度壢簡字第五○八號、
    九十四年度簡上字第三六九號判決及本件被告所提告訴狀所
    載衝突時間為九十三年十二月十九日二十時三十分許云云，
    均有所誤，附此敘明。
(二)、事實欄二之事實：
、事實欄二之傷害告訴狀一份，係由被告於九十四年二月十六
    日某時許，向有偵查犯罪職權之台灣桃園地方法院檢察署檢
    察官，以乙○○有該告訴狀所載傷害犯行，而向該管公務員
    告訴乙○○犯傷害罪等情，業經被告於本院審理時坦承不諱
    ，核與證人乙○○、丙○○於本院審理時證述相符，被告於
    本院審理時並陳稱：上開告訴狀是我向地檢署提出，告訴狀
    內容是我自己想好後，於九十四年二月二日某時許，在桃園
    縣楊梅鎮○○路附近一家書店內，請該書店內年約三十歲之
    某男性人員，幫我打字，是我寫好稿紙，再請他幫忙打字等
    語明確，並有傷害告訴狀一份在卷足證，此部分事實已堪認
    定。
、被告雖一再辯稱：我沒有誣告乙○○云云，然查，乙○○於
    上開時、地，並未有何出手或持鐵棒攻擊被告之行為，業如
    前述，且被告於九十五年二月七日本案本院審理時亦自承：
    乙○○沒有打我，沒有出手打我，也沒有拿東西打我等語明
    確，是被告於對乙○○提出上開傷害告訴時，自當對乙○○
    並未出手或拿鐵棒對其攻擊等情，知之甚明，其竟於上開告
    訴狀虛構上情提出告訴，被告顯然有使乙○○受刑事處分之
    主觀意圖與誣告之犯意甚明。被告空言辯稱：我沒有誣告乙○○云云，實難可採。
、本件經被告一併告訴傷害之丙○○部分，雖經證人丁○○於
    本院審理時證稱：丙○○搶得鐵棒後，因被告要搶回鐵棒，
    有手持鐵棒左右揮舞，並有打到被告腰、腳等處等語，而詰
    之證人田戊○○亦指稱：當天被告有遭丙○○毆打成傷等語
    ，並有診斷證明書三份在卷，然查，本件係被告於上開時、
    地，乍見乙○○、丙○○二人，在上開社區大門口，與該社
    區鐵門承包商丁○○討論該社區鐵門施工細節時，突然以鐵
    棒，先朝乙○○頭部敲擊，復朝丙○○接續揮擊多下，丙○○驚見此情，隨即與被告爭奪鐵棒並進而發生拉扯、衝突，
    乙○○則自始均未出手攻擊被告等情，業如前述，是丙○○
    之所以與被告拉扯、衝突，顯屬遭攻擊後之即時反擊行為，
    已難認乙○○就此部分有何與丙○○有犯意聯絡、行為分擔
    。且證人即被告之妻田戊○○於本院審理中所述係丙○○拿
    鐵棒一直罵被告，後來係丙○○拿棒子一直追被告，被告跌
    倒在花圃，丙○○又用腳踢被告，我看到的這一段，乙○○
    並沒有打被告等情，又依前開證人乙○○、丙○○、丁○○
    之證述，乙○○並無推被告之行為，被告所辯乙○○推我到
    牆壁云云，亦屬卸責之詞，不足採信。
(三)、綜上，被告明知係其於上開時、地，先後持鐵棒毆打乙○○
    、丙○○，而乙○○、丙○○遭此攻擊後，僅丙○○有出手
    奪取該鐵棒進而與甲○○發生拉扯、衝突，而乙○○則始終
    均未出手或持鐵棒攻擊甲○○，竟意圖使乙○○受刑事處分
    ，基於誣告之犯意，於上開時、地，製作傷害告訴狀一份，
    虛構乙○○持鐵棒對其毆打，致其受有上開傷害等情事，提
    出予台灣桃園地方法院檢察署有偵查犯罪職權之檢察官，而
    向該管公務員告訴乙○○傷害罪，其誣告犯行，事證明確，
    堪以認定。
二、核被告甲○○所為，係犯刑法第一百六十九條第一項之誣告
    罪。按「上訴人既在原審自白其告訴某甲等強借及搶奪行為
    為虛偽，縱其自白當時某甲等之搶奪案件，業經檢察官不起
    訴處分確定，但處分確定究與裁判確定不同，是其自白仍不
    得謂非在所誣告之案件裁判確定以前（最高法院三十一年上
    字第二二一一號判例參考）。又刑法第一百七十二條規定，
    犯誣告罪，於所誣告之案件，裁判確定前自白者，減輕或免
    除其刑，此項規定並不專在獎勵犯罪人之悛悔，而要在使偵
    查或審判機關之易於發現真實，以免被誣告人終於受誣，故
    不論該被告之自白，在審判前或審判中、自動或被動、簡單
    或詳細、一次或多次，並其自白後有無翻異，苟其自白在所
    誣告之案件裁判確定前，即應依法減免其刑（最高法院七十
    年度台上字第一○○五號判例參考）。本件被告已於本院審
    理時承稱：乙○○沒有打我，沒有出手打我，也沒有拿東西
    打我等語明確，業如前述，其顯已坦承乙○○並無有何出手
    或持鐵棒對其攻擊之行為，顯已自白其申告乙○○持鐵棒毆
    打其成傷云云為不實，而被告此一自白，係於其所誣告乙○○傷害案件，經檢察官予以乙○○不起訴處分後，於本件被
    告被訴之誣告案件審判中為之，有審判筆錄一份及乙○○被
    訴傷害案件之不起訴處分書一份在卷，依上開說明，仍屬在
    其所誣告之案件裁判確定前自白，自應依刑法第一百七十二
    條規定依法減輕其刑七分之一。
三、爰審酌被告因社區鐵門更新事宜與乙○○、丙○○意見不合
    ，持鐵棒攻擊乙○○、丙○○，經丙○○對之提出傷害告訴
    後，竟虛構上開情節，誣告乙○○之犯罪情節與所生危害程
    度，及犯後曾為前開部分自白等一切情狀，量處如主文所示
    之刑，以示懲儆。另被告提出上開告訴時之告訴狀一份，經
    被告提出予檢察官，已非被告所有之物，不得宣告沒收，併
    予敘明。
四、本件係檢察官聲請以簡易判決處刑之案件，本院認有刑事訴
    訟法第四百五十一條之一第四項但書第一款情形，不得以簡
    易判決處刑，依同法第四百五十二條規定，適用通常程序審
    判。
據上論斷，應依刑事訴訟法第四百五十二條、第二百九十九條第
一項前段，刑法第一百六十九條第一項、第一百七十二條，判決
如主文。
本案經檢察官徐文豪到庭執行職務。
中    華     民     國    95    年    2   月    21    日
                    刑事第三庭審判長法  官 謝順輝
                                    法  官 鄭吉雄
                                    法  官 尹  良
上正本證明與原本無異。
如不服本判決，應於判決送達後十日內向本院提出上訴狀 (應附
繕本)， 上訴於臺灣高等法院。
                                    書記官 廖宜政
中    華    民    國    95    年    2     月    21    日
附錄本案論罪科刑法條全文：
中華民國刑法第169條(誣告罪)
意圖他人受刑事或懲戒處分，向該管公務員誣告者，處七年以下
有期徒刑。
意圖他人受刑事或懲戒處分，而偽造、變造證據，或使用偽造、
變造之證據者，亦同。


司法院資訊處製作；財團法人民間司法改革基金會備份。
